臺灣新竹地方法院刑事判決　　　　　　　　　　　　　九十三年度簡上字第四三號
　　上　訴　人　臺灣新竹地方法院檢察署檢察官
　　被　　　告　甲○○
右列上訴人因被告竊盜案件，不服本院新竹簡易庭，九十三年度竹簡字第一００號，
中華民國九十三年三月十一日第一審簡易判決（聲請案號：臺灣新竹地方法院檢察署
九十三年度偵字第六三六號），提起上訴，並移送併案審理（九十三年度偵字第一九
七一、三二０二號）本院管轄第二審之合議庭裁定進行簡式審判程序，判決如左：
    主  文
原判決撤銷。
甲○○連續竊盜，累犯，處有期徒刑月，如易科罰金，以佰元折算壹日。
    事  實
一、甲○○前於民國八十八、八十九年間因竊盜案件，分別經本院判處有期徒刑七月
    、八月確定，嗣合併定執行刑有期徒刑一年一月，迄九十年三月二十一日執行完
    畢。九十年間復因毀損、竊盜案件，分別經臺灣桃園地方法院、本院判處有期徒
    刑四月、十月確定，合併定執行刑有期徒刑一年一月，於九十二年八月四日執行
    完畢。詎仍不知悔改，基於意圖為自己不法所有之概括犯意：
  (一)先於九十三年一月十八日凌晨五時許，在新竹市○○街孔廟旁，乘乙○○所有停
    放在該處之車牌號碼ＡＢ─七八六一號自用小客車車門未上鎖，徒手打開該車車
    門，入內著手竊取車內物品未果之際，為警當場查獲，經檢察官命限制住居；
  (二)詎其猶不知警惕，復基於同前意圖為自己不法所有之概括犯意，在同年三月二十
    一日晚上十時許，利用范徐梅妹所經營、位於新竹縣北埔鄉○○街八十六號「北
    埔素食店」大門未鎖之機會，侵入店內竊得現金新臺幣（下同）一百四十八元（
    侵入建築物部分未據告訴），嗣為巡邏至該處之警員發現而於當晚十時三十分許
    查獲，仍經檢察官限制住居；
  (三)然甲○○仍不知收斂，再基於同前意圖為自己不法所有之概括犯意，於同年六月
    八日晚上九時三十分許（移送併辦意旨書誤載為晚上十一時許），至丙○○位於
    新竹縣竹北市○○街一九七號無人居住之農舍，穿越農舍周圍有缺口之花草圍籬
    後打開未上鎖之大門而進入農舍內（侵入建築物部分經丙○○撤回告訴），竊取
    丙○○放在冰箱內之三瓶飲料，並將竊得之飲料開瓶飲用後即逕自躺在沙發上睡
    覺，嗣於當晚十時三十分（移送併辦意旨書誤載為翌日凌晨零時許），丙○○至
    該農舍拿取物品時發現睡在沙發上之甲○○而報警查獲。
二、案經新竹市警察局第二分局、新竹縣警察局竹東、竹北分局報請臺灣新竹地方法
    院檢察署檢察官偵查聲請簡易判決處刑暨移送併案審理。
    理  由
一、本件被告甲○○所犯之竊盜罪，非死刑、無期徒刑、最輕本刑為三年以上有期徒
    刑之罪，或高等法院管轄第一審案件，被告於本院審判程序進行中，就被訴事實
    為有罪之陳述，經本院合議庭認合於刑事訴訟法第二百七十三條之一第一項之規
    定，裁定進行簡式審判程序，合先敘明。
二、訊據被告甲○○對於前揭竊盜車內財物未果、竊盜店內現金、竊盜農舍內飲料等
    事實，於警詢、偵訊、本院審理時均坦承不諱，並經被害人乙○○、范徐梅妹、
    告訴人丙○○指述在卷，復有照片二十六張、新竹縣警察局竹東分局遺失物認領
    保管收據一份附卷可稽，是被告自白與事實相符，堪以採信，本件事證明確，被
    告犯行洵堪認定，應依法論科。
三、核被告所為係犯刑法第三百二十條第三項、第一項之竊盜未遂罪、第三百二十條
    第一項之竊盜既遂罪。被告第一次竊盜犯行已著手實行而未遂，應論以未遂犯。
    被告所犯第一次竊盜未遂、第二、三次竊盜既遂犯行，均時間緊接，犯罪手法雷
    同，顯係基於概括犯意為之，應依連續犯之規定，論以情節較重之竊盜既遂罪並
    加重其刑。被告前於八十八、八十九年間因竊盜案件，分別經本院判處有期徒刑
    七月、八月確定，嗣合併定執行刑有期徒刑一年一月，迄九十年三月二十一日執
    行完畢。九十年間復因毀損、竊盜案件，分別經臺灣桃園地方法院、本院判處有
    期徒刑四月、十月確定，合併定執行刑有期徒刑一年一月，於九十二年八月四日
    執行完畢，有臺灣高等法院被告全國前案紀錄表一份在卷為憑，其於有期徒刑執
    行完畢五年內再犯本件有期徒刑以上之罪，應論以累犯並遞加重其刑。原審以被
    告犯行明確，據以論罪科刑固非無見，惟被告除事實欄一、(一)所示竊盜未遂犯行
    外，另基於概括犯意而為事實欄一、(二)、(三)所示竊盜犯行（即檢察官以九十三年
    度偵字第一九七一、三二０二號移送併案審理部分），前揭事實欄一、(二)、(三)所
    示竊盜犯行與起訴之竊盜未遂部分，有連續犯之裁判上一罪關係，業如前述，自
    為起訴效力所及，本院得併予審理，原審就此部分未及併予審理，尚有未恰，應
    由本院將原判決撤銷改判。爰審酌被告素行不佳，有多次竊盜前科，屢遭查獲經
    命限制住居仍再犯，念其所竊物品價值不高，犯罪所生損害非鉅，犯罪手段亦稱
    平和，犯罪後坦承始終犯行，態度良好，就侵入農舍建築物部分經告訴人丙○○
    當庭表示不再追究等一切情狀，量處如主文所示之刑，併諭知易科罰金之折算標
    準，以資懲儆。
據上論斷，應依刑事訴訟法第四百五十五條之一第一項、第三項、第三百六十九條第
一項前段、第三百六十四條、第二百七十三條之一第一項、第二百九十九條第一項前
段，刑法第五十六條、第三百二十條第一項、第四十七條、第四十一條第一項，罰金
罰鍰提高標準條例第一條前段、第二條，判決如主文。
本案經檢察官丁○○到庭執行職務。
中　　　華　　　民　　　國　　九十三　　年　　　八　　　月　　　四　　　日
                              臺灣新竹地方法院刑事第一庭
                                  審判長法  官  賴淑敏
                                        法  官  黃美文
                                        法  官  黃美盈
不得上訴。
右正本證明與原本無異。
                                        書記官  吳尚文
中　　　華　　　民　　　國　　九十三　　年　　　八　　　月　　　四　　　日
刑法第三百二十條第一項（普通竊盜罪）
  意圖為自己或第三人不法之所有，而竊取他人之動產者，為竊盜罪，處五年以下有
  期徒刑、拘役或五百元以下罰金。
